# 年中购买子公司少数股东权益期末合并报表编制

提问人：流星剑 时间：2017-12-13 22:00:29
甲公司期初持有乙公司80%股份， 6 月 1 日又购买了乙公司另外20%股份，乙公司1-5月实现利润 500 万（按购买日可辨认净资产公允价值持续计算），6-12月实现 700 万利润。年底编制合并报表，成本法该权益法核算时，是不是需要借：长期股权投资 1100 万（ 500 0.8+700 ） 贷：投资收益 1100 万？本年少数股东损益是不是 100 万（ 500 0.2）？求大神解答。

回答人：chenyiwei
可以这样理解。投资收益和少数股东损益分段计算。另外，如果模拟权益法核算，可将合并报表层面应就该权益性交易调整资本公积的金额也一并模拟进去，这样便于后续的长投与子公司净资产抵销分录编制。

提问人：流星剑 时间：2017-12-14 16:39:56
感谢陈版解答，另有一个问题请教。期初少数股东权益+本期少数股东损益=期末少数股东权益这个公式一定恒等么？假如 1 楼例题中母公司又购买了10%的股份，期末合并时母公司购买少数股权导致的少数股东权益减少在所有者权益变动表中如何反映呢？

回答人：chenyiwei
不一定，当少数股东的出资份额和持股比例发生变动时就不成立。